【裁判字號】    90,親,30
【裁判日期】    900928
【裁判案由】    否認婚生子女
【裁判全文】
臺灣屏東地方法院民事判決  九十年度親字第三○號
    原        告  丙○○
    被        告  乙○○
    兼法定代理人  甲○○
右當事人間否認婚生子女事件，本院判決如左：
    主    文
確認被告乙○○（民國八十九年十月十二日生）非被告甲○○自原告受胎所生之子。
訴訟費用由被告負擔。
    事    實
甲、原告方面：
一、聲明：請求判決如主文所示。
二、陳述：
    原告與被告甲○○於七十四年三月二十六日結婚，迄今仍有婚姻關係，被告甲○
    ○於八十九年十月十二日所生之被告乙○○依法推定為原告之婚生子女。惟原告
    於八十九年五月間得知被告甲○○與訴外人林俊雄交往八、九年且有姦情，原告
    與訴外人林俊雄原係好友，經親友多方勸和及訴外人林俊雄亦保證不再與被告甲
    ○○來往做出不軌行為而和解。然被告乙○○出生後，親友即常稱其容貌很像訴
    外人林俊雄，原告初不在意，詎於九十年四月間，被告甲○○帶同被告乙○○回
    娘家，原告隨亦前往時，發現訴外人林俊雄在場，且撫抱被告乙○○狀甚親暱，
    原告因疑被告乙○○非被告甲○○與原告所生，乃質問被告甲○○，其竟不否認
    亦不爭執，僅稱：「你也跟小孩有感情了」等語，為此依民法第一千零六十三條
    之規定，提起本件訴訟。
三、證據：提出戶籍登記謄本、和解書、保證書各一件為證，並聲請將被告乙○○送
    請血緣鑑定。
乙、被告方面：
一、聲明：請求判決駁回原告之訴。
二、陳述：
    被告甲○○於八十九年五月間寫立和解書時，已懷有被告乙○○。
    理    由
一、本件原告起訴主張其與被告甲○○於七十四年三月二十六日結婚，迄今仍有婚姻
    關係；惟原告於八十九年五月間得知被告甲○○與訴外人林俊雄有姦情，嗣被告
    乙○○於八十九年十月十二日出生後，親友常稱其容貌很像訴外人林俊雄，原告
    乃疑被告乙○○非被告甲○○與原告所生，並質問被告甲○○，詎其不否認亦不
    爭執，本件被告乙○○實非被告甲○○自原告受胎等情，業據其提出戶籍登記謄
    本及屏東基督教醫院ＤＮＡ親子血緣關係諮詢報告單等件為證，而經本院審閱該
    ＤＮＡ親子血緣關係諮詢報告單，原告與被告乙○○之檢體，其ＤＮＡ、ＳＴＲ
    系統存有五個基因座型別矛盾，依該ＤＮＡ親子血緣關係諮詢報告單內之綜合研
    判，丙○○與乙○○間應不存在血緣關係。從而，原告之主張，堪信為實在。
二、按民法第一千零六十三條第一項推定之婚生子女，如夫妻之一方能證明妻非自夫
    受胎者，得於知悉子女出生之日起，一年內提起否認之訴，同條第二項定有明文
    。查本件被告乙○○受胎之時，既在被告甲○○與原告婚姻關係存續中，依法本
    應推定為原告與被告甲○○之婚生子，然被告乙○○並非自原告受胎一情，既已
    認定如前，則原告於該子出生之日起一年內提起本件訴訟，於法即無不合，所訴
    應予准許。至被告甲○○徒以其於八十九年五月間寫立和解書時，已懷有被告乙
    ○○云云置辯，尚無可採。
據上論結，本件原告之訴為有理由，並依民事訴訟法第七十八條，判決如主文。
中      華      民      國    九十      年      九      月    二十八    日
                                    臺灣屏東地方法院民事第二庭
~B法      官  王幸華
右正本證明與原本無異
如對本判決上訴，須於判決送達後廿日內向本院提出上訴狀。
~B書  記  官  江永年
中      華      民      國    九十      年      九      月    二十八    日


司法院資訊處製作；財團法人民間司法改革基金會備份。
